【裁判字號】    92,小上,77
【裁判日期】    921008
【裁判案由】    給付買賣價金
【裁判全文】
臺灣桃園地方法院民事裁定  九十二年度小上字第七七號
    上  訴  人  甲○○
    被上訴人    威帝歐文化傳播事業有限公司
    法定代理人  高玉英
右當事人間請求給付買賣價金事件，上訴人對於中華民國九十二年五月七日本院中壢
簡易庭九十二年度壢小字第二七三號第一審判決提起上訴，本院裁定如左：
    主      文
上訴駁回。
第二審訴訟費用新台幣佰伍拾玖元，由上訴人負擔。
    理      由
一、上訴意旨略謂：被上訴人於原審提出之延期付款書及分期付款表等，未得到上訴
    人認同，故兩造無法達成共識，其效力即存疑，是以，系爭買賣價金債權歸屬何
    人，或應由何造提起訴訟，亦非無疑義？另被上訴人於上訴人未將系爭買賣標的
    拆封時，即知悉上訴人信用破產，並失業在家，何以其明知上訴人毫無償債能力
    ，卻不行使契約解除權或重新訂約，以資自力救濟，其原因無非係被上訴人自信
    上訴人已簽具載有拋棄先訴抗辯權之契約，即自認得穩操勝算等語。
二、按對於小額程序之第一審裁判之上訴或抗告，非以其違背法令為理由，不得為之
    ，八十八年二月三日修正之民事訴訟法第四百三十六條之二十四定有明文。而所
    謂違背法令，依同法第四百三十六條之三十二準用同法第四百六十八條、第四百
    六十九條第一款至第五款，係指判決不適用法規或適用不當者，以及(一)判決法院
    之組織不合法，(二)依法律或裁判應迴避之法官參與裁判者，(三)法院於權限之有無
    辨別不當或違背專屬管轄之規定者，(四)當事人於訴訟未經合法代理者，(五)違背言
    詞辯論公開之規定者而言。而小額程序之上訴狀內應記載上訴理由，表明下列二
    款事項：即(一)原判決所違背之法令及其具體內容。(二)依訴訟資料可認為原判決有
    違背法令之具體事實。即上訴人應於上訴狀或理由書內應有具體之指摘，並揭示
    該法規之條項或內容，若係成文法以外之法則，應揭示該法則之旨趣，倘為司法
    院之解釋或最高法院之判例，則應揭示該判解之字號或其內容，上訴狀或理由書
    如未依此項方法表明者，即難認為已對原判決違背法令有具體之指摘，其上訴自
    難認為合法，故如僅就原審取捨證據任加指摘，並未具體指出原判決違背何等法
    規，其上訴即難認為合法，最高法院七十一年度台上字第三一四號判例意旨可資
    參見。查本件上訴人所執上訴理由，未據具體指摘原審判決有何違背法令之處，
    是以，揆之首開規定及說明，足徵其上訴與法要有未洽，是應予駁回。
三、末查，法院為訴訟費用之裁判時，應確定其費用額，民事訴訟法第四百三十六條
    之三十二準用第四百三十六條之十九第一項定有明文，本件上訴人應負擔之第二
    審訴訟費用確定為新台幣三百五十九元（詳如附表所示），爰裁定如主文第二項
    所示。
四、依民事訴訟法第四百三十六條之三十二第一項、第二項、第四百四十四條第一項
    前段、第四百三十六條之十九第一項、第九十五條、第七十八條，裁定如主文。
中      華      民      國    九十二    年      十      月      八      日
                                    臺灣桃園地方法院民事第二庭
~B審判長法官  邱瑞祥
~B      法官  呂仲玉
~B      法官  朱敏賢
右正本係照原本作成。
本裁定不得抗告。
中      華      民      國    九十二    年      十      月      八      日
~B法院書記官  謝文心
~T40
~F0
┌──────────────────────────────────┐
│附  計  算  書                                                      │
├───────────┬──────────┬───────────┤
│項                  目│金  額（新台幣：元）│備                  註│
├───────────┼──────────┼───────────┤
│一、第二審裁判費      │325                 │                      │
├───────────┼──────────┼───────────┤
│二、第二審送達郵票    │34                  │                      │
├───────────┼──────────┼───────────┤
│合                  計│359                 │                      │
└───────────┴──────────┴───────────┘


司法院資訊處製作；財團法人民間司法改革基金會備份。
